臺灣臺東地方法院民事簡易判決
111年度東原簡字第28號
原      告  陳玉美  

被      告  陳冠潔  

上列當事人間損害賠償事件，原告就本院110年度原易字第64號
刑事案件提起附帶民事訴訟（110年度原附民字第59號），經本
院刑事庭裁定移送前來，於民國111年7月6日言詞辯論終結，本
院判決如下：
　　主　    文
被告應給付原告新臺幣230,000元。
訴訟費用由被告負擔。
本判決得假執行。
    事實及理由
一、原告主張：被告陳冠潔明知金融機構帳戶為個人理財之重要
    工具，且關係個人財產、信用之表徵，又現今社會詐騙案件
    層出不窮，詐騙份子經常利用人頭帳戶以獲取詐騙犯罪所得
    ，並藉此逃避追查，依其智識及一般社會生活之通常經驗，
    可預見提供其金融帳戶予他人，極可能遭用以收取詐欺取財
    等財產犯罪贓款，作為詐欺取財等財產犯罪匯入犯罪所得之
    工具使用，及提領款項後以遮斷金流避免遭查出之洗錢目的
    ，因急需貸款，與真實姓名年籍不詳、綽號「文龍」之成年
    人以通訊軟體LINE連繫後，基於縱有人以其提供之金融帳戶
    帳號實施詐欺取財及洗錢犯行，亦不違背其本意之幫助犯意
    ，於民國110年5月12日晚上6時許，將其所申設中國信託商
    業銀行帳號000000000000號帳戶(下稱本件中信銀行帳戶)傳
    送予「文龍」，並依「文龍」之指示更改為約定帳戶，容任
    「文龍」得藉以向他人詐欺取財而收取不法所得，本件詐欺
    集團成員其後於110年5月22日上午11時39分許，對原告陳玉
    美施以詐術，冒充原告姪子打電話向原告佯稱需借錢週轉，
    致原告陷於錯誤，於110年5月24日上午11時10分許，匯款新
    臺幣(下同)23萬元至本件中信銀行帳戶內，而後被告亦可預
    見任意依他人指示將匯入本件中信銀行帳戶內之款項提領並
    依指定方式交付，將成為他人詐欺計畫中負責取得詐欺款項
    之人(即俗稱「車手」)，因此可掩飾、隱匿詐欺所得所在及
    去向，製造金流斷點，仍由提供本件中信銀行帳號之幫助犯
    意，提升為正犯之犯意，與「文龍」共同意圖為自己不法之
    所有，基於詐欺取財、一般洗錢之不確定故意犯意聯絡，依
    「文龍」之指示，先查詢帳戶之餘額後，提領23萬元，復依
    「文龍」之指示，於110年5月24日下午5時55分許，在臺東
    火車站附近，將所領得之23萬元款項交付予本件詐欺集團成
    員，以此方式隱匿上開犯罪不法所得之去向，致原告受有23
    萬元之財產損失，爰依侵權行為之法律關係，提起本件訴訟
    ，並聲明：被告應賠償原告23萬元。
二、被告則稱：我不願意賠，我現在沒有辦法賠，我要生小孩，
    我先生也沒有辦法賠等語。
三、本院之判斷：
(一)按因故意或過失，不法侵害他人之權利者，負損害賠償責任
    ；故意以背於善良風俗之方法，加損害於他人者亦同。數人
    共同不法侵害他人之權利者，連帶負損害賠償責任；不能知
    其中孰為加害人者，亦同；造意人及幫助人，視為共同行為
    人，民法第184條第1項及第185條分別定有明文。又所謂共
    同侵權行為，係指數人共同不法對於同一之損害，與以條件
    或原因之行為。加害人於共同侵害權利之目的範圍內，各自
    分擔實行行為之一部，而互相利用他人之行為，以達其目的
    者，仍不失為共同侵權行為人，而應對於全部所發生之結果
    ，連帶負損害賠償責任（最高法院78年度台上字第2479號
　　裁判要旨參照）。
(二)經查，原告起訴主張之前開事實，業經本院依職權調取本院
    110年度原易字第64號刑事偵審卷宗審核無誤，而被告前揭
    犯行經本院以110年度原易字第64號刑事判決判處被告共同
    犯洗錢防制法第14條第1項之洗錢罪，處有期徒刑5月，併科
    罰金2,000元等情，有該刑事判決在卷可稽（本院卷第7至13
    頁），堪認為真實。綜上，原告主張被告前揭所為致侵害其
    權利，原告受有23萬元之損失，於刑事訴訟程序附帶提起本
    件民事訴訟，依侵權行為損害賠償請求權之法律關係，請求
    被告給付23萬元，為有理由，應予准許。
四、本件事證已臻明確，兩造其餘攻防方法及所提證據，核與判
    決結果無影響，爰不逐一論述。
五、本判決係就民事訴訟法第427條規定適用簡易程序所為被告
    敗訴之判決，依同法第436條第2項準用第389條第1項第3款
    規定，應依職權宣告假執行。
六、訴訟費用負擔之依據:民事訴訟法第78條
中　　華　　民　　國　　111 　年　　7 　　月　　20　　日
                  臺東簡易庭　法  官　馬培基
以上正本係照原本作成。
如不服本判決，應於送達後20日內，向本院提出上訴狀並表明上
訴理由，如於本判決宣示後送達前提起上訴者，應於判決送達後
20日內補提上訴理由書（須附繕本）。
中　　華　　民　　國　　111 　年　　7 　　月　　20　　日
            　　　　　　　　　書記官  鄭志釩